【裁判字號】    97,上訴,4897
【裁判日期】    980114
【裁判案由】    毒品危害防制條例
【裁判全文】
臺灣高等法院刑事判決                97年度上訴字第4897號
上  訴  人
即  被  告  甲○○
上列上訴人因違反毒品危害防制條例案件，不服臺灣桃園地方法
院97年度審訴字第1786號，中華民國97年9月12日第一審判決（
起訴案號：臺灣桃園地方法院檢察署97年度毒偵字第2059號），
提起上訴，本院判決如下：
    主  文
上訴駁回。
    事  實
一、甲○○前於民國96年間因施用毒品案件，經臺灣士林地方法
    院以96年度毒聲字第181號裁定送觀察、勒戒後，因認無繼
    續施用毒品之傾向，於96年11月9日釋放出所，並經臺灣士
    林地方法院檢察署檢察官於96年11月12日以96年度毒偵緝字
    第148號為不起訴處分確定。詎仍不知悛悔，於上開觀察勒
    戒執行完畢釋放後5年內，復基於施用第一、二級毒品之犯
    意，於97年4月11日下午2時許，在臺北市○○區○○路2段
    474號10樓住處內，以抽香菸方式施用第一級毒品海洛因及
    以吸食器吸食方式施用第二級毒品安非他命各1次。嗣於97
    年4月14日凌晨0時50分許，駕駛車牌號碼5221-QK號自用小
    客車行經桃園縣桃園市○○街57號前為警查獲，並扣得第一
    級毒品海洛因2包 (合計淨重共1.65公克)及第二級毒品安非
    他命4包 (毛重共2.72公克)。
二、案經桃園縣政府警察局移送臺灣桃園地方法院檢察署檢察官
    偵查起訴。
    理  由
一、被告甲○○經合法傳喚未到庭，惟查上開犯罪事實，業據被
    告甲○○於偵訊、原審均坦承不諱，而被告為警查獲所採尿
    液經送驗，確呈鴉片類及安非他命類陽性反應，有臺灣檢驗
    科技股份有限公司出具之濫用藥物尿液檢驗報告2份及桃園
    縣政府警察局被採尿人尿液暨毒品真實姓名與編號對照表1
    份、扣案物照片4張附卷可參；復有海洛因2包、安非他命4
    包扣案可資佐證；扣案之白粉2包，經送驗後，確含有第一
    級毒品海洛因之成分，有法務部調查局濫用藥物實驗室鑑定
    書2份附卷可參；另扣案之白色結晶體4包，於警局經警方以
    A煙毒品檢驗盒試劑初步鑑驗結果確呈安非他命反應，此有
    桃園縣政府警察局毒品初步鑑驗報告單1份附卷可稽，且於
    原審審理中經被告坦承為其施用毒品所剩餘之安非他命，足
    認被告之自白與事實相符。本件事證明確，被告犯行堪以認
    定，應予論罪科刑。
二、核被告所為，係犯毒品危害防制條例第10條第1項及第2項之
    施用第一、二級毒品罪。被告持有第一、二級毒品海洛因、
    安非他命後，進而施用，其持有之低度行為應被其施用之高
    度行為所吸收，不另論罪。被告所犯上開施用第一、二級毒
    品罪，犯意各別，行為互殊，應分別論罪，併合處罰。
三、原審認被告罪證明確，適用毒品危害防制條例第10條第1項
    、第2項、第18條第1項前段，刑法第11條、第51條第5款，
    之規定及審酌被告前經觀察勒戒執行完畢釋放後5年內，於
    本件復另行施用第一、二級毒品，顯見其意志不堅，缺乏勒
    戒動機，其施用毒品足以導致精神障礙、性格異常，甚至造
    成生命危險，戕害一己之身體健康，惟念其犯後尚能坦承犯
    行等一切情狀，分別量處有期徒刑九月、五月，並定應執行
    刑為有期徒刑一年。復說明扣案之第一級毒品海洛因2包（
    合計淨重共1.65公克）及第二級毒品安非他命4包 (毛重共
    2.72公克)，為違禁物，應依毒品危害防制條例第18條第1項
    前段宣告沒收銷燬。其認事用法及量刑，均無不合，被告上
    訴意旨略以：「被告絕無可能以吸食器施用安非他命，尿液
    驗之結果雖有二種毒品反應，惟此應係混合吸食，故應僅有
    一行為，而非二行為分別吸食二種毒品，應依刑法第55條之
    規定，從一重處斷」云云。惟查，被告於警詢中供稱：「我
    有施用海洛因及安非他命，海洛因是放入香煙內點燃後吸食
    ，安非他命是以玻璃球當吸食器，將安非他命放入玻璃球內
    再用打火機燃燒，吸聞所產生之煙霧」等語（見偵查卷第12
    頁）；原審準備程中亦供稱：「我承認有起訴書所記載之犯
    罪事實，海洛因抽煙，安非他命用吸食器」等語（見原審卷
    第17頁），足證被告並非同時施用海洛因及安非他命，上訴
    意旨所辯，即非可採，其上訴為無理由，應予駁回。
四、被告經合法傳喚，無正當理由未到庭，爰不待其陳述，逕行
    判決。
據上論斷，應依刑事訴訟法第368條、第371條，判決如主文。
本案經檢察官劉文水到庭執行職務。
中    華    民    國    98    年     1    月    14    日
                  刑事第一庭審判長法  官  葉騰瑞
                                  法  官  王炳梁
                                  法  官  莊明彰
以上正本證明與原本無異。
施用第一級毒品部分得上訴如不服本判決，應於收受送達後10日
內向本院提出上訴書狀，其未敘述上訴之理由者並得於提起上訴
後10日內向本院補提理由書（均須按他造當事人之人數附繕本）
「切勿逕送上級法院」。
其餘不得上訴
                                  書記官  吳金來
中    華    民    國    98    年     1    月    14    日
附錄：本案論罪科刑法條全文
毒品危害防制條例第10條規定：
施用第一級毒品者，處6 月以上5 年以下有期徒刑。
施用第二級毒品者，處3 年以下有期徒刑。


司法院資訊處製作；財團法人民間司法改革基金會備份。
